---
title: "Fallstudie"
output: html_document
date: "2023-04-23"
---

In dieser Fallstudie soll auf Grundlage des Datensatzes "mtcars" der Spritverbrauch `mpg` durch ein kNN-Modell mit Tidymodels vorhergesagt werden.


Pakete laden
```{r}
library(tidymodels)
library(mlbench)
library(parsnip)
library(ggplot2)
library(visdat)
library(corrr)
library(ggcorrplot)
```

Datensatz laden
```{r}
data(mtcars)
glimpse(mtcars)
```

Auf NA´s prüfen
```{r}
mtcars%>%
  apply(1, function(x) sum(is.na(x)))
```
Welche Variablentypen liegen vor?
```{r}
visdat::vis_dat(mtcars_train)
#alle numeric, keine character
```


Aufteilung in Train- und Testsample
```{r}
set.seed(42)
mtcars_split <-initial_split(mtcars, prop = 0.7)
mtcars_train <-training(mtcars_split)
mtcars_test <-testing(mtcars_split)
```

Daten visualisieren
```{r}
#Verteilung meiner AV
ggplot(mtcars, aes(mpg))+
  geom_histogram()

#Erste Idee, welche Variablen als Prädiktor sinnvoll sein könnten
ggplot(mtcars, aes(x = wt, y = mpg)) + 
  geom_point() + 
  xlab("Gewicht") +
  ylab("Meilen pro Gallone") +
  ggtitle("Streudiagramm des Spritverbrauchs von mtcars")
```
Korrelation: welche Prädiktoren sollen ins lm und welche Interaktionseffekte?
```{r}
mtcars_train %>% 
  cor() %>% 
  ggcorrplot(method = "circle", 
             type = "lower",
             colors = c("violet", "grey", "blue"),
             outline.color = "white",
             ggtheme = theme_void())
```

Rezept erstellen
```{r}
mtcars_rec <- recipe(mpg ~ cyl, disp,  hp,  drat, wt ,qsec, vs ,am ,
                       gear , carb , wt:disp , disp:cyl,data = mtcars_train) %>%
  step_normalize(all_predictors())
```

Modell defnieren
```{r}
knn_model <-
  nearest_neighbor(
    mode = "regression",
    neighbors = tune()
  ) 
```

Workflow definieren
```{r}
mtcars_wflow <- 
  workflow() %>% 
  add_model(knn_model) %>% 
  add_recipe(mtcars_rec)

knn_grid <- tibble(neighbors = 1:10)
```

Tuning mit Kreuzvalidierung
```{r}
knn_results <- tune_grid(
  mtcars_wflow,
  resamples = vfold_cv(mtcars_train, strata = "mpg"),
  grid = knn_grid)
```

Ergebnisse
```{r}
collect_metrics(knn_results)

autoplot(knn_results)

show_best(knn_results)
#Modell mit 10 Nachbarn ist das beste
```
Fitting
```{r}
best<- select_best(knn_results)

mtcars_wflow_final <- finalize_workflow(mtcars_wflow, best)

mtcars_last_fit <- last_fit(mtcars_wflow_final, mtcars_split)

collect_metrics(mtcars_last_fit)

#rsp von 0.78
```



