---
title: "handling NAs"
format: html
editor: visual
---

```{r}
library(tidymodels)
library(tidyverse)
```

NAs identifizieren

```{r}
fehlende_Werte <- is.na(mtcars)
print(fehlende_Werte)
```

fehlende Werte zählen

```{r}
Anzahl_NAs <- sum(is.na(mtcars))
print(Anzahl_NAs)
```

Umgang mit NAs

Möglichkeit 1: droppen

```{r}
mtcars2 <- na.omit(mtcars)
print(mtcars2)
```

Möglichkeit 2: durch Mittelwert ersetzen

```{r}
Mittelwert <- mean(mtcars$mpg, na.rm = TRUE)
OhneNA <- ifelse(is.na(mtcars$mpg), Mittelwert, mtcars$mpg)
print(OhneNA)
```

Imputation mit mice (multiple imputations by chained equations)

```{r}
library(mice)

imputed_data <- mice(mtcars, m = 5, 
                     maxit = 50, 
                     method = "pmm", 
                     seed = 23)

complete_data <- complete(imputed_data, 1)
print(complete_data)
```

im Rezept: alle NAs droppen

```{r}
rec <- recipe(~ ., data = mtcars) %>%
  step_naomit(all_predictors()) 
```

alle NAs durch Mittelwert oder Median der Spalte ersetzen

```{r}

rec2 <- recipe(~ ., data = mtcars) %>%
  step_meanimpute(all_predictors)

rec3 <- recipe(~ ., data = mtcars) %>%
  step_medianimpute(all_predictors)


rec4 <- recipe(~ ., data = mtcars) %>%
  step_impute_knn(all_predictors)

  step_impute_...
```

Kategoriale Variablen (nominalskaliert): oft besser, den häufigsten Wert (den Modus) für die Imputation zu verwenden, da der Median für kategoriale Variablen in der Regel nicht definiert ist.

Binäre Variablen: Bei binären Variablen, die nur zwei Werte annehmen können (z.B. 0 und 1 oder "ja" und "nein"), kann die Verwendung des Medians als Imputationswert zu unerwarteten Ergebnissen führen.

In solchen Fällen kann es sinnvoller sein, den Modus oder einen anderen geeigneten Wert für die Imputation zu verwenden.
